【裁判字號】    98,易,1580
【裁判日期】    980626
【裁判案由】    毒品危害防制條例
【裁判全文】
灣臺中地方法院刑事判決              98年度易字第1580號
公  訴  人  臺灣臺中地方法院檢察署檢察官
被      告  乙○○
上列被告因違反毒品危害防制條例案件，經檢察官提起公訴（98
年度毒偵字第793號），於本院準備程序，被告就被訴事實為有
罪之陳述，經本院告知簡式審判程序意旨，並聽取當事人之意見
後，經合議庭裁定改行簡式審判程序，本院判決如下：
    主  文
乙○○施用第二級毒品，累犯，處有期徒刑陸月，如易科罰金，
以新臺幣壹仟元折算壹日。扣案之甲基安非他命1包（驗餘淨重
零點零陸陸肆公克），沒收銷燬之。
    犯罪事實
一、乙○○前於94年間因施用毒品案件，經本院裁定送勒戒處所
    施以觀察、勒戒後，因認無繼續施用之傾向，於94年11月25
    日執行完畢而釋放，並經臺灣臺中地方法院檢察署檢察官以
    94年度毒偵字第3259號為不起訴處分確定。復於96年、97年
    間，又因詐欺、施用毒品等案件，經本院分別以97年度中簡
    字第1556號判處有期徒刑3月，減刑為1月又15日、97年度簡
    字第113號判處有期徒刑6月，嗣經裁定應執行有期徒刑7 月
    確定，並與其後另犯施用毒品案件，經本院以97年度易字第
    2851號判處之有期徒刑6月，接續執行，甫於97年11月10日
    因徒刑易科罰金而執行完畢。詎其仍不知戒絕毒癮，復基於
    施用第二級毒品甲基安非他命之犯意，於98年2月22日下午
    6時許，在臺中市○○區○○里○○路282之16號住處中，以
    將甲基安非他命置入玻璃球內燒烤而吸食煙霧之方式，施用
    甲基安非他命1次（該玻璃球吸食器未據扣案）。嗣因臺灣
    臺中地方法院檢察署聲請本院核准針對張榮華（涉嫌販毒罪
    嫌，另案偵辦中）持用之門號0000000000號、0000000000號
    實施通訊監察，查知張榮華販賣甲基安非他命予乙○○施用
    ，而為警於98年2月24日晚間7時10分許，在臺中市○○區○
    ○路一段107之13號前查獲乙○○，始悉上情，並扣得甲基
    安非他命1包（含袋重0.3公克，驗餘淨重0.0664公克）。
二、案經臺中市警察局移請臺灣臺中地方法院檢察署檢察官偵查
    起訴。
    理  由
一、按除被告所犯為死刑、無期徒刑、最輕本刑為3年以上有期
    徒刑之罪或高等法院管轄第一審案件者外，於刑事訴訟法第
    273條第1項程序進行中，被告先就被訴事實為有罪之陳述時
    ，審判長得告知被告簡式審判程序之旨，並聽取當事人、代
    理人、辯護人及輔佐人之意見後，裁定進行簡式審判程序；
    除簡式審判程序及簡易程序案件外，第一審應行合議審判，
    刑事訴訟法第273之1條第1項、第284條之1分別定有明文。
    查本件被告乙○○所犯係死刑、無期徒刑、最輕本刑為3年
    以上有期徒刑或高等法院管轄第一審案件以外之罪，並於本
    院行準備程序時就被訴事實為有罪之陳述，本院合議庭依前
    揭規定，經評議結果，裁定改由受命法官獨任行簡式審判程
    序。又簡式審判程序之證據調查，依刑事訴訟法第273條之2
    規定，不受同法第159條第1項審判外陳述排除之限制，再被
    告對於卷內之各項證據，亦不爭執證據能力，故卷內所列之
    各項證據，自得作為證據，合先敘明。
二、上揭犯罪事實，業據被告乙○○於警詢、偵訊及本院審理時
    均坦承不諱，並有上開甲基安非他命1包扣案，復有扣押物
    品清單1紙、行政院衛生署草屯療養院鑑定書1紙在卷可證。
    而為警所採之尿液，經送鑑驗結果確呈安非他命及甲基安非
    他命陽性反應，亦有中山醫學大學附設醫院檢驗科藥物檢測
    中心於98年3月13日出具之尿液檢驗報告1份附卷可稽。足徵
    被告自白因有其他證據可補強，且查與事實相符，足予憑採
    。本案事證明確，被告犯行已經證明，應依法論科。
三、核被告乙○○所為，係犯毒品危害防制條例第10條第2項之
    施用第二級毒品罪。被告施用第二級毒品前後持有第二級毒
    品之低度行為，應為其施用第二級毒品之高度行為所吸收，
    不另論罪。又被告前有犯罪事實欄所載之前科，甫於97年11
    月10日執行完畢，有臺灣高等法院被告前案紀錄表及在監在
    押全國紀錄表在卷可稽。其受徒刑之執行完畢後，5年以內
    故意再犯本件有期徒刑以上之罪，為累犯，應依刑法第47條
    第1項規定加重其刑。爰審酌被告曾有施用毒品之不良素行
    ，經入勒戒處所施以觀察、勒戒後，仍不知悔改警惕，猶繼
    續施用毒品，誠屬不該，兼衡以被告智識能力、家庭狀況、
    犯罪之動機、方法、手段暨其犯後已坦承犯行，雖上手非因
    其供述而查獲，惟在上手販賣毒品案件偵查中，被告能據實
    供述，此經檢察官查核無誤（參見本院卷第21頁反面筆錄）
    ，認其態度良好等一切情狀，量處如主文所示之刑，以示懲
    儆。另扣案之甲基安非他命1包（含袋重0.3公克，驗餘淨重
    0.0664公克），依毒品危害防制條例第2條第2項第2款之規
    定，係屬第二級之毒品，不問屬於犯人與否，爰依毒品危害
    防制條例第18條第1項前段之規定，宣告沒收銷燬之。
四、依刑事訴訟法第273條之1第1項、第299條第1項前段、第310
    條之2、第454條第1項，毒品危害防制條例第10條第2項、第
    18條第1項前段，刑法第11條前段、第41條第1項、第47條第
    1項，刑法施行法第1條之1，判決如主文。
五、如不服本判決，應於收受送達後10日內向本院提出上訴書狀
    ；並應敘述具體理由；其未敘述上訴理由者，應於上訴期間
    屆滿後20日內向本院補提理由書（均須按他造當事人之人數
    附繕本）「切勿逕送上級法院」。
本案經檢察官甲○○到庭執行職務。
中    華    民    國    98    年    6     月    26    日
                  刑事第八庭    法  官  黃賢婷
以上正本證明與原本無異。
                                書記官  江美琪
中    華    民    國    98    年    6     月    26    日
附錄本案論罪科刑法條全文：
毒品危害防制條例第10條第2項
施用第二級毒品者，處3年以下有期徒刑。


司法院資訊處製作；財團法人民間司法改革基金會備份。
